臺灣板橋地方法院交通事件裁定　　　　　　　　　　九十三年度交聲字第二六五號
　　原處分機關　交通部公路總局臺北區監理所
　　異　議　人　甲○○
右列受處分人因違反道路交通管理處罰條例案件，對於交通部公路總局臺北區監理所
九十三年一月二十日所為之處分（原處分案號：北監營字第裁四○─ＡＢＹ三四二四
○五號），聲明異議，本院裁定如左：
    主  文
異議駁回。
    理  由
一、按汽車駕駛人轉彎時，不依標誌、標線、號誌指示者，處汽車駕駛人二百元以上
    六百元（銀元）以下罰鍰，並記違規點數一點，道路交通管理處罰條例第四十八
    條第一項第二款、第六十三條第一項第一款分別定有明文。
二、本件受處分人即異議人甲○○於民國九十二年四月二十二日十八時四十分許，騎
    乘車號ＩＣＣ─六○三號重型機車，行經台北市○○○路、南海路口，未依二段
    式左轉之事實，有台北市政府警察局九十二年四月十二日北市警交大字第ＡＢＹ
    三四二四○五號舉發違反交通管理事件通知單、交通部公路總局臺北區監理所九
    十三年一月二十日北監營字第裁四○─ＡＢＹ三四二四○五號裁決書各一張等在
    卷可考，並據證人鄒琬軫即本件交通違規舉發警員到庭證述：「當時我在違規地
    點執行路檢，該路口依規定要二段式左轉，結果異議人未依規定左轉，我當場攔
    檢，異議人有出示行照及駕照，我是依照當時他出示之行照及駕照寫的，車主與
    駕駛人是同一人，當時他拒絕簽名，他沒有說什麼就不簽，然後拿著通知單就走
    ，如果他沒有收通知單，我們是記載「拒簽收」，當時有點晚，距離現在很久，
    我現在無法確認當時駕駛人就是異議人等語。雖異議人辯稱：我完全不知道有這
    件違規，本件違規又沒有我簽的簽名，也沒有照片，如果拒絕簽名，警員應該扣
    駕照或行照，我在作業務，公司很多人在騎這部車云云。惟查：ＩＣＣ─六○三
    號重型機車為異議人所有，異議人並不否認，若異議人未出具行照或駕照，證人
    即警員鄒琬軫如何能得知本件違規人係異議人，況異議人於本院訊問時自承不會
    將駕照借予他人等語，是尚難認證人即警員鄒琬軫於舉發當時有何誤判之虞，復
    衡諸證人即警員鄒琬軫與異議人素不相識，並無宿怨，亦無仇隙，應無甘冒自身
    觸犯偽證罪之風險而涉詞誣攀異議人之理。再者，交通警員掣單舉發違反道路交
    通管理處罰條例所列之違規事實，本質上為行政處分，係公務員基於職務上權力
    ，依法就特定之具體事件所為具有公法上效果之單方行政行為，基於公務員為公
    法上行為具有公信力之原則，該行政處分當可被推定為真正，其據以依法處分之
    事實認定亦為真正無誤，此與民事訴訴法第三百五十五條第一項規定：「文書，
    依其程式及意旨得認作公文書者，推定為真正」之情形相同，本此公信原則，立
    法者以道路交通管理處罰條例第九十二條第三項之授權，賦予行政機關訂定違反
    道路交通管理事件統一裁罰基準及處理細則，使執勤員警得當機處分，以達其維
    護交通秩序、安全之行政目的。從而，本件異議人既未就執勤員警之舉發有誤提
    出相關證據以供調查，本院經查亦無任何證據足資證明執勤員警有何捏造事實違
    法取締之不法情事，則執勤員警本其維護交通秩序、安全職責所為之舉發，自應
    受到合法、正確之推定。綜上所述，異議人空言否認前開違規行為，辯稱其並未
    於上述時地騎乘機車行經該處云云，無非事後卸責之詞，不足採信。本件事證明
    確，異議人前開違規事實堪以認定。是原處分機關援引上開規定，對異議人裁處
    罰鍰新台幣一千八百元，並各記違規點數一點，於法並無違誤或不當之處，本件
    異議為無理由，應予駁回。
三、據上論斷，應依道路交通案件處理辦法第十九條，裁定如主文。
中      華      民      國    九十三    年      四      月     三十     日
                              臺灣板橋地方法院交通法庭
                                      法  官  陳  明  珠
右正本證明與原本無異
如不服本裁定應於送達後五日內向本院提出抗告狀
                                      書記官  陳  慧  儷
中      華      民      國    九十三    年      四      月     三十     日
